臺灣高雄地方法院刑事判決　　　　　　　　　　　　九十二年度簡上字第四九九號
　　上　訴　人　臺灣高雄地方法院檢察署檢察官
　　即　公訴人
　　被　　　告　乙○○
右列上訴人因被告妨害名譽案件，不服本院高雄簡易庭民國九十二年七月三十一日九
十二年度簡字第二六二０號刑事簡易判決（聲請簡易判決處刑案號：九十二年度偵字
第一一九九五號），提起上訴，本院管轄之第二審合議庭判決如左：
    主  文
上訴駁回。
    事  實
一、乙○○因懷疑甲○○與其友人之妻有曖昧關係而對馬某不滿，遂基於公然侮辱之
    犯意，於民國（下同）九十二年三月二十九日晚上十一時許，到甲○○位於高雄
    縣六龜鄉○○村○○路五十一弄二十七號住處門外之不特定人均得經過且得共見
    共聞場所，以鐵樂士噴漆，在甲○○住處鐵捲門上噴上「無恥」二字，而公然侮
    辱甲○○，嗣甲○○於同日晚間十二時許返家見前開文字及乙○○留下之名片而
    查知上情。
二、案經甲○○訴由高雄縣政府警察局六龜分局報告臺灣高雄地方法院檢察署檢察官
    聲請簡易判決處刑。
    理  由
一、訊據被告乙○○固未否認於前揭時、地，以鐵樂士噴漆，在告訴人甲○○住處鐵
    捲門上噴「無恥」二字之事實，然否認有公然侮辱告訴人之故意，辯稱：因告訴
    人與其友人之妻有曖昧關係，所以想透過輿論之力量請告訴人離開六龜鄉，「無
    恥」二字是要寫給告訴人看的，所以在晚間十一時許才去噴漆，並沒有公然為之
    云云。然查：被告於九十二年三月二十九日晚上十一時許在告訴人住處門外鐵捲
    門上以噴漆噴上「無恥」二字之事實，為被告所自承，核與告訴人指訴相符，並
    有偵查卷所附現場相片二張可資為證，堪信被告確有前開噴漆行為。又依據社會
    通念，「無恥」二字足以貶損他人之社會評價，有輕蔑他人、使人難堪之意，顯
    屬侮辱之言語，再者，被告亦不否認前址同一巷道內除告訴人外尚有他人居住，
    是被告在告訴人住家外鐵捲門上所噴「無恥」二字，當為該巷道內住戶等不特定
    之人於巷道內進出之時得以共見共聞，且被告噴漆時間之早晚均無從避免之，被
    告對之既非不知，卻仍以噴漆之方式，在不特定人得以共見共聞之場合，對告訴
    人出言不遜，其公然侮辱之故意甚明。綜上，被告所辯應不足採，前揭犯行堪以
    認定，應予依法論科。
二、核被告所為，係犯刑法第三百零九條第一項之公然侮辱罪。原審認本件事證明確
    ，因而適用刑法第三百零九條第一項、第四十二條第二項，罰金罰鍰提高標準條
    例第一條前段、第二條規定，並審酌被告係因一時激動所為，且於犯後已坦承犯
    行，態度尚屬良好，且其素行尚佳，又該噴寫文字之鐵門，已經復原，告訴人所
    生之危害不大等一切情狀，判決處被告罰金二千元，並諭知如易服勞役以三百元
    折算一日，經核認事用法均無違誤，量刑亦稱妥適。檢察官循告訴人之聲請提起
    上訴，以原審未就被告涉嫌恐嚇之犯行併予審究，尚有未洽，指摘原判決不當，
    然告訴意旨所指被告涉嫌恐嚇之犯罪事實發生之時間與本件公然侮辱之事實發生
    時間相距一日且地點不同，又係本案發生後告訴人、被告及案外人吳景聖、梁淑
    卿、溫秀琴等人就本案為協調過程中發生，從而，該部分事實若成立犯罪，亦難
    謂與本件業經起訴部分有何裁判上一罪關係可言，本院自無從併予審究，從而，
    檢察官之上訴為無理由，應予駁回。
據上論斷，應依刑事訴訟法第四百五十五條之一第三項、第三百六十八條，判決如主
文。
本案經檢察官丙○○到庭執行職務。
中      華      民      國     九十三     年      七     月     二十    日
                                      臺灣高雄地方法院刑事第十庭
                                          審判長  法  官    李璧君
                                                  法  官    吳志豪
                                                  法  官    卓立婷
右正本證明與原本無異。
不得上訴。
                                                  書記官    李春慧
中      華      民      國     九十三     年      七     月     二十    日
附錄本判決論罪科刑法條全文：
中華民國刑法第三百零九條
 (公然侮辱罪)
公然侮辱人者，處拘役或三百元以下罰金。
以強暴犯前項之罪者，處一年以下有期徒刑、拘役或五百元以下罰金。
